

SOBRE MÍ

Tecnóloga en Desarrollo de Software con enfoque en React y Next. Experta en pruebas manuales de caja blanca y negra, así como en implementaciones continuas con AWS Amplify. Capacitada en automatización mediante GitHub Actions y comprometida con la calidad del código a través de revisiones y buenas prácticas. Autodidacta con fuerte iniciativa para resolver problemas y excelente habilidad para el trabajo en equipo.

HERRAMIENTAS

- Git, GitHub y GitHub Actions
- HTML5, CSS3, JavaScript y TypeScript
- Tailwind
- React y Next
- AWS AppSync y Amplify
- Cypress, Testing Library y Jest
- Redux
- Postman
- Husky y Eslint
- Figma

CONTACTO



+57 3113737360



bermudezalvarezsaraestefania@g mail.com



https://github.com/SaraBermud



https://sarabermudez4.github.io/MiPortafolio/



Medellín, Colombia

Sara Estefania Bermudez Alvarez

DESARROLLADOR FRONTEND QA MANUAL/AUTOMATIZADOR

EXPERIENCIA

DESARROLLADOR REACT / QA AUTOMATIZADOR Different It S.A.S

Diciembre 2022 - Marzo 2024

- Asegurar la calidad de los diferentes proyectos, realizando testing manual e implementaciones a la nube.
- Desarrollo Frontend con React y Next, realizando pruebas unitarias y pruebas end to end.

DESARROLLADOR / MENTOR

Agile Innova

Julio 2021 - Noviembre 2022

- Desarrollar la plataforma de aprendizaje Academia Geek (Actualmente Academia Agile Innova) como Frontend con el Framework de React.
- Capacitar personas de todo el país para adquirir conocimientos en el desarrollo Frontend con React-Redux-Firebase entre otras herramientas.

DESARROLLADOR WEB

Syam Cosmetics S.A.S

Agos 2020 - Sep 2020

- Diseñar las páginas web de la empresa tanto en el Frontend como en el Backend, utilizando el gestor de contenido WordPress.
- Mantener estables las páginas, con los plugins y temas actualizados en un correcto funcionamiento.

FORMACIÓN

INGENIERÍA EN SISTEMAS

Institución Universitaria ITM

2022 - Presente

ISTQB CERTIFIED TESTER FOUNDATION LEVEL (CTFL)

Brightest

2023

ISTQB FOUNDATION LEVEL - MODALIDAD ONLINE

Choucair Testing S.A.

2023

TECNOLOGÍA EN DESARROLLO DE SOFTWARE

Institución Universitaria Pascual Bravo

2018 - 2021

PROGRAMA ESPECIALIZADO - ARCHITECTING WITH GOOGLE COMPUTE ENGINE

Google Cloud Training

Octubre 2021

DESARROLLO FRONTEND

Academia Geek

Abril 14 2021 - Junio 18 2021